【裁判字號】    91,訴,660
【裁判日期】    920116
【裁判案由】    毒品危害防制條例
【裁判全文】
臺灣基隆地方法院刑事判決                          九十一年度訴字第六六號
    公  訴  人  臺灣基隆地方法院檢察署檢察官
    被      告  甲○○
右列被告因違反毒品危害防制條例案件，經檢察官提起公訴（九十一年度毒偵字第一
一○○號），本院判決如左：
    主  文
甲○○連續施用第壹級毒品，累犯，處有期徒刑拾月。
    事  實
一、甲○○曾於民國八十四、五、六年間因妨害兵役案件，經本院判處拘役伍拾伍日
    ，如易科罰金以三百元折算一日，又因偽造文書案件、違反肅清煙毒條例等案件
    、偽造文書案件，分別經臺灣臺中地方法院、臺灣高等法院法院、臺灣桃園地方
    法院判處有期徒刑四月、四年六月（施用毒品處有期徒刑四年，非法施用化學合
    成麻醉藥品處有期徒刑七月，二罪定應執行刑）、六月，後三件並經臺灣桃園地
    方法院定應執行刑為有期徒刑五年，經接續執行，於八十七年一月二十一日假釋
    ，甫於八十九年八月十三因假釋期滿，未經撤銷假釋其未執行之刑，以已執行論
    ，而執行完畢（起訴書誤載為甫於八十九年九月六日執行完畢），猶不知悔改。
    再因施用第一級毒品海洛因、第二級毒品安非他命案件，經裁定送觀察、勒戒後
    ，認無繼續施用毒品之傾向，由臺灣基隆地方法院檢察署檢察官於八十八年十一
    月二十二日，以八十八年度毒偵字第八九六號、第一Ｏ四七號為不起訴處分確定
    。嗣甲○○復於九十年八月十一日中午施用第一級毒品海洛因、九十年八月十一
    日十六時五十分回溯四十八小時內施用第二級毒品安非他命，經本院以九十年毒
    聲字第一二九五號裁定送觀察、勒戒後，認有繼續施用毒品之傾向，由臺灣基隆
    地方法院檢察署檢察官以九十年聲戒字第三三七號聲請強制戒治（現執行強制戒
    治中），並以九十年毒偵字第一二九四號提起公訴，並經本院於九十年十二月十
    日，以九十年訴字第六七三號判處有期徒刑八月（施用第一級毒品處有期徒刑七
    月，施用第二級毒品處有期徒刑四月，二罪定應執行刑），並於九十一年一月七
    日確定（尚未執行）。詎甲○○竟不知悔悟，復基於施用第一級毒品海洛因之概
    括犯意，自九十一年九月二十日十九時許起至九十一年十月九日止（起訴書記載
    為自九十一年九月二十日十九時許起，至同年十月七日十九時許止），先後三、
    四次在基隆市○○區○○街二十二號郵局旁巷內以沾香煙之方式施用第一級毒品
    海洛因，約一週施用一次，且於最後一次即九十一年十月九日並以香煙同時摻第
    一級毒品海洛因及第二級毒品安非他命方式施用第二級毒品安非他命一次（起訴
    書記載為甲○○復另行起意，在九十一年十月十日凌晨二時許採尿前前回溯四日
    內，在不詳地點施用第二級毒品安非他命），嗣甲○○因另案通緝中，為警於九
    十一年十月九日十八時三十分許（起訴書誤載為二十三時許），在基隆市○○區
    ○○街二十二號三樓之三渠住處執行逮捕並採尿（於九十一年十月十日凌晨二時
    三十分許）送驗因而查獲。
二、案經台北市政府警察局大安分局移送臺灣基隆地方法院檢察署檢察官偵查起訴。
    理  由
一、右揭事實，業據被告甲○○於本院審理時供承不諱，被告於九十一年十月十日凌
    晨二時三十分許經警採驗尿液後送台北市立療養院檢驗，結果其尿液呈嗎啡陽性
    反應及安非他命類陽性反應，有該院煙毒尿液檢驗報告書一份在卷可稽；又查被
    告前因施用第一級毒品海洛因、第二級毒品安非他命案件，經裁定送觀察、勒戒
    後，認無繼續施用毒品之傾向，由臺灣基隆地方法院檢察署檢察官於八十八年十
    一月二十二日，以八十八年度毒偵字第八九六號、第一Ｏ四七號為不起訴處分確
    定，嗣被告復於九十年八月十一日中午施用第一級毒品海洛因、九十年八月十一
    日十六時五十分回溯四十八小時內施用第二級毒品安非他命，經本院以九十年毒
    聲字第一二九五號裁定送觀察、勒戒後，認有繼續施用毒品之傾向，由臺灣基隆
    地方法院檢察署檢察官以九十年聲戒字第三三七號聲請強制戒治，並以九十年毒
    偵字第一二九四號提起公訴，並經本院於九十年十二月十日，以九十年訴字第六
    七三號判處有期徒刑八月（施用第一級毒品處有期徒刑七月，施用第二級毒品處
    有期徒刑四月，二罪定應執行刑），並於九十一年一月七日確定，且有上開不起
    訴處分書、聲請簡易判決處刑書、判決書及臺灣基隆地方法院檢察署刑案資料查
    註紀錄表等附卷可按，被告於五年內再犯毒品危害防制條例第十條之罪，事證明
    確，被告三犯施用毒品之犯行至堪認定，應依法論科。
二、核被告所為，係犯毒品危害防制條例第十條第一項、第二項之施用第一級毒品罪
    、施用第二級毒品罪，其持有第一級毒品海洛因、第二級毒品安非他命係供施用
    ，其持有第一級毒品、第二級毒品之低度行為分別為施用第一級毒品、第二級毒
    品之高度行為所吸收，不另論罪，其先後多次施用第一級毒品之犯行，時間緊接
    ，犯罪構成要件相同，顯係基於概括犯意為之，為連續犯，應論以一施用第一級
    毒品罪，並加重其刑，被告最後一次係同時施用第一級毒品及第二級毒品，係一
    行為同時觸犯施用第一級毒品罪、施用第二級毒品罪，為想像競合犯，應依刑法
    第五十五條之規定論以一施用第一級毒品罪。本件被告於本院審理時供明並未單
    獨施用第二級毒品安非他命，僅於最後一次同時施用第一級毒品及第二級毒品乙
    節，已如前述，檢察官認被告所犯施用第一級毒品罪及施用第二級毒品罪二罪間
    ，犯意各別，罪名互異，應予分論併罰，尚有未洽，在此敘明。起訴書就被告於
    九十一年九月二十日十九時起至同年十月七日十九時許止，施用第一級毒品海洛
    因之外之其餘施用第一級毒品海洛因之事實，漏未記載，惟該其餘之部分與起訴
    施用第一級毒品部分有連續犯裁判上一罪之關係，為起訴效力所及，本院得併予
    審理，併此說明。再查被告曾於八十四、五、六年間因妨害兵役案件，經本院判
    處拘役伍拾伍日，如易科罰金以三百元折算一日，又因偽造文書案件、違反肅清
    煙毒條例等案件、偽造文書案件，分別經臺灣臺中地方法院、臺灣高等法院法院
    、臺灣桃園地方法院判處有期徒刑四月、四年六月（施用毒品處有期徒刑四年，
    非法施用化學合成麻醉藥品處有期徒刑七月，二罪定應執行刑）六月，後三件並
    經臺灣桃園地方法院定應執行刑為有期徒刑五年，經接續執行，於八十七年一月
    二十一日假釋，甫於八十九年八月十三因假釋期滿，未經撤銷假釋其未執行之刑
    ，以已執行論，而執行完畢，有臺灣基隆地方法院檢察署刑案資料查註紀錄表及
    臺灣高等法院被告全國前案紀錄表各一份在卷可考，其於五年以內再犯本件有期
    徒刑以上之罪，為累犯，應依刑法第四十七條規定遞加重其刑。爰審酌被告之品
    行，犯罪之動機、目的、手段、次數，所生之危害，及本件犯罪後於本院審理時
    坦承犯行，犯後態度良好等一切情狀，量處如主文所示之刑，以示懲儆。
據上論斷，應依刑事訴訟法第二百九十九條第一項前段，毒品危害防制條例第十條第
一項、第二項、第二十條第三項前段，刑法第十一條前段、第五十六條、第五十五條
、第四十七條，判決如主文。
本案經檢察官熊南彰到庭執行職務。
中      華      民      國    九十二    年      一      月     十六     日
                                    台灣基隆地方法院刑事第二庭
                                        法  官  鄭    景    文
右正本證明與原本無異。
對於本件判決如有不服，應於收受送達後十日內，向本院提出上訴書狀，上訴於臺灣
高等法院，並按他造當事人之人數附具繕本。
                                        書記官  施    鴻    均
中      華      民      國    九十二    年      一      月     十六     日
附論罪科刑之法條：
毒品危害防制條例第十條：
施用第一級毒品者，處六月以上五年以下有期徒刑。
施用第二級毒品者，處三年以下有期徒刑。


司法院資訊處製作；財團法人民間司法改革基金會備份。
